【裁判字號】    99,交聲,949
【裁判日期】    990827
【裁判案由】    違反道路交通管理處罰條例聲明異議
【裁判全文】
臺灣桃園地方法院交通事件裁定         99年度交聲字第949號
原處分機關  交通部公路總局新竹區監理所
異  議  人
即受處分人  乙○○
上列異議人因違反道路交通管理處罰條例案件，不服交通部公路
總局新竹區監理所中華民國99年6月29日桃監裁字第裁52-DB0000
000 號違反道路交通管理事件裁決書所為之處分，聲明異議，本
院裁定如下：
    主  文
異議駁回。
    理  由
一、原處分意旨略以：異議人即受處分人乙○○於民國99年6 月
    17日晚間6時22分許，騎乘車號FJ7-425號重型機車，行經桃
    園縣桃園市○○路與正康三街口，有闖越紅燈左轉之違規情
    事，為桃園縣政府警察局桃園分局警員甲○○當場舉發，並
    填製桃園縣政府警察局桃警局交字第DB0000000 號舉發違反
    道路交通管理事件通知單，限於同年7月2日前向原處分機關
    交通部公路總局新竹區監理所屬桃園監理站到案陳述，嗣經
    異議人到站表示不服，爰經原處分機關於同年6 月29日以桃
    監裁字第裁52-DB0000000號裁決書，認異議人違反道路交通
    管理處罰條例第53條第1 項規定，及道路交通管理事件統一
    裁罰基準表，處異議人罰鍰新臺幣（下同）1,800 元，並依
    同條例第63條第1項第3款規定，記違規點數3點等語。
二、聲明異議意旨略以：異議人該時雖有闖越紅燈，自桃園縣桃
    園市○○路左轉正康三街情事，然此係因該路口車流量大，
    復未設待轉區，並非故意闖越紅燈，為此，爰依法聲明異議
    。
三、按汽車駕駛人，行經有燈光號誌管制之交岔路口闖紅燈者，
    處1,800元以上5,400元以下罰鍰；汽車駕駛人有前條情形者
    ，除依原條款處罰鍰外，並予記違規點數3 點，道路交通管
    理處罰條例第53條第1項、第63條第1項第3款定有明文。
四、經查，異議人於99年6月17日晚間6時22分許，騎乘車號FJ7-
    425 號重型機車，自桃園縣桃園市○○路左轉正康三街，因
    有闖越紅燈左轉之違規情事，為桃園縣政府警察局桃園分局
    警員甲○○當場舉發乙節，為異議人所不爭執，復據證人甲
    ○○於本院調查時證述綦詳，另有桃園縣政府警察局桃警局
    交字第DB0000000 號舉發違反道路交通管理事件通知單、現
    場圖、現場照片等附卷可稽，足徵異議人確有於上述時地闖
    越紅燈之情事，殆無疑義。至異議人雖以前詞置辯，惟異議
    人行經該路口時，本應注意其所在位置燈號之變換情形，並
    隨時遵守燈號之指示行進或停車等待，且遵守交通號誌義務
    非特為保障異議人本身權益，亦為確保其他用路人行之安全
    ，自無由徒以該路口車流量大，抑或未設待轉區云云，作為
    其免責之依據。基上，異議人於上述時地闖越紅燈之違規事
    實，應堪認定，原處分機關以異議人於期限內到案陳述意見
    ，而依道路交通管理事件統一裁罰基準表予以罰處，自屬有
    據，於法相合。
五、綜上所述，異議人確有違規闖越紅燈情事，至為明確。原處
    分機關依道路交通管理處罰條例第53條第1 項規定，及道路
    交通管理事件統一裁罰基準表，處異議人罰鍰1,800 元，並
    依同條例第63條第1項第3款規定，記違規點數3 點，核無違
    誤。是異議人本件聲明異議，為無理由，應予駁回。
據上論斷，應依道路交通管理處罰條例第87條第2 項，道路交通
案件處理辦法第19條，裁定如主文。
中    華    民    國    99    年    8     月    27    日
                  交通法庭      法  官  黃翊哲
以上正本證明與原本無異。
如不服本裁定，應於裁定送達後5 日內，以書狀敘述理由（須附
繕本），向本院提出抗告。
                                書記官  蔡紫凌
中    華    民    國    99    年    8     月    31    日

司法院資訊處製作；財團法人民間司法改革基金會備份。
